ACORDAO-COMPLETO-2544254

ACÓRDÃO 4488/2022 ATA 27/2022 - PRIMEIRA CÂMARA

VISTOS, relatados e discutidos estes autos, que tratam de ato inicial de aposentadoria emitido, no âmbito da Fundação Nacional de Saúde, em favor da Sra. Lucia Harumi Minami,
ACORDAM os Ministros do Tribunal de Contas da União, reunidos em sessão da Primeira Câmara, diante das razões expostas pelo Relator, com fundamento no art. 71, inciso III, da Constituição Federal e nos arts. 1º, inciso V, 39, inciso II, e 45 da Lei 8.443/1992, em:
9.1. considerar ilegal o ato de aposentadoria da Sra. Lucia Harumi Minami, recusando seu registro;
9.2. determinar à Fundação Nacional de Saúde que:
9.2.1. faça cessar, no prazo de 15 (quinze) dias, contado a partir da ciência desta deliberação, os pagamentos decorrentes do ato impugnado, sob pena de responsabilidade solidária da autoridade administrativa omissa, consoante disposto nos arts. 71, inciso IX, da Constituição Federal e 262 do Regimento Interno desta Corte;
9.2.2. dê ciência desta deliberação à interessada, alertando-a de que o efeito suspensivo proveniente da interposição de eventuais recursos, caso não providos, não a exime da devolução dos valores indevidamente percebidos após a notificação;
9.2.3. envie a esta Corte de Contas, no prazo de 30 (trinta) dias, por cópia, comprovante de que a interessada teve ciência desta deliberação;
9.2.4. apure, no prazo de 30 (trinta) dias, mediante a instauração do processo administrativo competente, os valores recebidos indevidamente pela interessada a título da parcela da VPNI do artigo 7º, parágrafo único, da Lei 10.483/2002, procedendo à reposição ao Erário, conforme disposto no enunciado 106 da Súmula desta Corte de Contas e no § 3º do art. 46 da Lei 8.112/1990;
9.3. determinar à Sefip que identifique e promova a audiência do gestor responsável pelo pagamento da rubrica judicial referente à parcela da VPNI do artigo 7º, parágrafo único, da Lei 10.483/2002, em razão da sua manutenção até os dias atuais, a despeito da pretensão deduzida em juízo ter sido rejeitada em todas as instâncias do Poder Judiciário;
9.4. esclarecer à unidade de origem, com supedâneo no art. 262, § 2º, do Regimento Interno, que a concessão considerada ilegal poderá prosperar mediante a emissão e o encaminhamento a este Tribunal de novo ato concessório, escoimado das irregularidades apontadas nestes autos.

Ato de aposentadoria emitido no âmbito da Fundação Nacional de Saúde para fins de registro.

Primeira Câmara

Fundação Nacional de Saúde.

3. Interessados/Responsáveis:
3.1. Interessado: Lucia Harumi Minami (XXX.314.399-XX).

13.1. Ministros presentes: Walton Alencar Rodrigues (Presidente), Benjamin Zymler (Relator), Vital do Rêgo e Jorge Oliveira.
13.2. Ministros-Substitutos presentes: Augusto Sherman Cavalcanti e Weder de Oliveira.

ACORDAO-COMPLETO-2551843

Acórdão 6016/2022 - Primeira Câmara

BENJAMIN ZYMLER

Adoto como relatório o parecer da unidade técnica, cujos termos são os seguintes:
"INTRODUÇÃO
Trata-se de ato de aposentadoria, submetido, para fins de registro, à apreciação do Tribunal de Contas da União (TCU) , de acordo com o art. 71, inciso III, da Constituição Federal.  O ato foi cadastrado e disponibilizado ao TCU por intermédio do Sistema e-Pessoal, na forma do art. 2º e 4º da Instrução Normativa TCU 78/2018.
O ato desse processo pertence às seguintes unidades:
Unidade emissora: Fundação Nacional de Saúde.
Unidade cadastradora: Fundação Nacional de Saúde.
Subunidade cadastradora: Superintendência Estadual da FUNASA no Paraná.
EXAME TÉCNICO
Procedimentos aplicados
Os procedimentos para exame, apreciação e registro de atos de pessoal encontram-se estabelecidos na Instrução Normativa TCU 78/2018 e na Resolução TCU 206/2007. Essas normas dispõem que os atos de pessoal disponibilizados por meio do e-Pessoal devem ser submetidos previamente a críticas automatizadas, com base em parâmetros predefinidos.
As críticas das informações cadastradas na etapa de coleta do ato foram elaboradas e validadas levando-se em conta as peculiaridades de cada ato. Os itens verificados nessa etapa são inerentes a dados cadastrais, fundamentos legais, mapa de tempo, ficha financeira, assim como eventuais ocorrências de acumulação. Trata-se de verificações abrangentes, minuciosas e precisas e sem a necessidade de ação humana e, portanto, menos suscetível a falhas. As críticas aplicadas estão discriminadas no sistema, no Menu e-Pessoal, opção "Crítica", que podem ser acessadas mediante concessão de perfil específico a servidores do TCU responsáveis pela análise.
Além das críticas automatizadas, há verificação humana adicional no caso de haver alertas do sistema ou informações não formatadas, como esclarecimentos do gestor ou do controle interno.  
As críticas também consideram os registros do Sistema Integrado de Administração de Recursos Humanos (Siape) . O Siape disponibiliza informações atualizadas sobre as parcelas que integram os proventos, diferentemente, portanto, do e-Pessoal, que informa as parcelas no momento do registro do ato. 
Essa confrontação com o Siape fornece uma visão atual e verdadeira da situação, o que permite descaracterizar irregularidades e inconsistências que, embora constantes do e-Pessoal, já foram corrigidas.
As verificações detectadas no ato encontram-se discriminadas na aba de pendências do ato no sistema e-Pessoal, bem como no espelho do ato contemplado por esta instrução.
Exame das Constatações
Ato: 27774/2019 - Inicial - Interessado (a) : LUCIA HARUMI MINAMI - CPF: XXX.314.399-XX
Parecer do Controle Interno: considerar o ato Legal.
Constatações e análises: 
1.1.1. Houve o registro de pelo menos uma rubrica com 'Denominação para análise pelo TCU = Vantagem de caráter pessoal (82107 - VPNI ART.62-A LEI 8112/90 - AP (Vantagem de caráter pessoal - VPNI art. 62-A Lei 8.112/90) - R$ 921,06) .
Justificativa do Gestor de Pessoal: Não há. Verificação efetuada no âmbito do TCU.
Análise do Controle Interno:  Não há. Verificação efetuada no âmbito do TCU.
Análise da Equipe Técnica: Legal
A concessão da vantagem de quintos ou décimos está em consonância com a jurisprudência deste Tribunal e os critérios das Leis 8.911/1994 e 9.624/1998 (os períodos anteriores a 8/4/1998 são suficientes para a incorporação da vantagem de quintos) .
1.1.2. Houve o registro de pelo menos uma rubrica com 'Denominação para análise pelo TCU = Decisão judicial (10289 - DECISAO JUDICIAL N TRAN JUG AP (Decisão judicial - Outros) - R$ 416,68) .
Justificativa do Gestor de Pessoal: Não há. Verificação efetuada no âmbito do TCU.
Análise do Controle Interno:  Não há. Verificação efetuada no âmbito do TCU.
Análise da Equipe Técnica: Ilegal
Trata-se de parcela remuneratória paga com base em decisão judicial proferida no âmbito da Reclamação Trabalhista 807/91 que tramitou na Justiça do Trabalho, onde o Sindicato da categoria obtive decisão judicial favorável aos seus filiados no sentido de efetuar o pagamento de 26,05% sobre os salários de fevereiro de 1989 com incorporação desse índice aos salários subsequentes.
O entendimento deste Tribunal é no sentido de que devem ser absorvidas na ou eliminadas da estrutura remuneratória dos servidores públicos federais, conforme o caso, o pagamento das seguintes rubricas judiciais: a) Plano Bresser (reajuste de 26,06%, referente à inflação de junho de 1987) ; b) URP de abril e maio de 1988 (16,19%) ; c) Plano Verão (URP de fevereiro de 1989, com o índice de 26,05%) ; d) Plano Collor (1990, com o índice de 84,32%) ; e) incorporação de horas extras; f) vantagem pessoal do art. 5º do Decreto 95.689/1988, concedida com o fito de evitar o decesso remuneratório em razão do reenquadramento de docentes e técnicos administrativos no Plano Único de Classificação e Retribuição de Cargos e Empregos; g) percentual de 28,86%, referente ao reajuste concedido exclusivamente aos militares pelas Leis 8.622/1993 e 8.627/1993, posteriormente estendido aos servidores civis pela Medida Provisória 1.704/1998; h) percentual de 3,17%, em função de perda remuneratória decorrente da aplicação errônea dos critérios de reajuste em face da URV (referente ao Plano Real) ; e i) percentual de 10,8%, concedido exclusivamente para proventos de aposentadoria e pensão civil. Nesse sentido foi o Acórdão 1614/2019-TCU-Plenário, de relatoria da Ministra Ana Arraes.
Assim, a manutenção de pagamentos relativos a essas vantagens apenas seria admissível se fosse necessário assegurar, imediatamente após a transposição ao Regime Jurídico Único (RJU) , a irredutibilidade da remuneração. Nessa hipótese, a vantagem seria paga sob a forma de VPNI e paulatinamente compensada nos aumentos subsequentes conferidos ao funcionalismo, até seu completo desaparecimento. Nesse sentido foi o Acórdão 3787/2020-TCU-Primeira Câmara, de relatoria do Ministro Vital do Rêgo.
No caso concreto, após a transposição ao RJU, diversas leis reestruturaram a carreira da servidora, tais como as Leis 11.907/2009, 12.702/2012 e 13.324/2016.
Assim, entende-se que não há respaldo legal para manutenção do pagamento da URP, após a transposição ao RJU e das citadas leis que reestruturaram a carreira.
Percebe-se que a decisão judicial supracitada perdeu seu objeto após a transposição do RJU e das citadas leis, não havendo razão para que se mantenha o pagamento da URP.
1.1.3. Houve o registro de pelo menos uma rubrica com 'Denominação para análise pelo TCU = Decisão judicial (10289 - DECISAO JUDICIAL N TRAN JUG AP (Decisão judicial - Outros) - R$ 211,63) .
Justificativa do Gestor de Pessoal: Não há. Verificação efetuada no âmbito do TCU.
Análise do Controle Interno:  Não há. Verificação efetuada no âmbito do TCU.
Análise da Equipe Técnica: Ilegal
Trata-se de parcela remuneratória paga com base em decisão judicial proferida no âmbito do processo 5024740-46.2014.404.7000/PR que tramita na Justiça Federal do Paraná, onde os autores obtiveram decisão judicial favorável no sentido de manter o pagamento da vantagem identificada como 'VPNI ART. 7º § ÚNICO L. 10.483' no valor de R$ 211,63.
O art. 7ª, parágrafo único, da Lei 10.483/2002, assim estabeleceu:
'Art. 7o A GDASST será paga em conjunto, de forma não cumulativa, com a Gratificação de Atividade de que trata a Lei Delegada no 13, de 27 de agosto de 1992, e não servirá de base de cálculo para quaisquer outros benefícios ou vantagens.
Parágrafo único. A partir da vigência desta Lei, o acréscimo de 40 (quarenta) pontos percentuais à Gratificação de Atividade referida no caput, de que trata o art. 3o da Lei no 8.538, de 21 de dezembro de 1992, devido aos servidores ocupantes de cargos efetivos de nível superior da Funasa, que não estejam organizados em carreiras, quando observado o regime de dedicação exclusiva, fica transformado em vantagem pessoal nominalmente identificada, sujeita exclusivamente à atualização decorrente de revisão geral da remuneração dos servidores públicos federais'.
Nesse caso, por se tratar de pagamento com base em decisão não transitada em julgado, cabe determinação ao órgão de origem que acompanhe o desfecho da decisão judicial supracitada, devendo retirar a vantagem caso a União obtenha êxito no recurso ou ela seja modificada até o seu trânsito em julgado.
O quadro resumo de ocorrências e, quando for o caso, o detalhamento da norma legal e da jurisprudência para as inconsistências acima elencadas encontra-se no anexo II dessa instrução. 
Encaminhamento do ato: 
Considerar ILEGAL e recusar registro do ato de Aposentadoria de LUCIA HARUMI MINAMI do quadro de pessoal do órgão/entidade Fundação Nacional de Saúde, com base nos arts. 71, inciso III, da Constituição Federal, 1º, inciso V, e 39, inciso II, da Lei 8.443/1992 e 260, § 1º, do Regimento Interno. 
Com fulcro no art. 262, caput, do Regimento Interno deste Tribunal, determinar ao órgão/entidade Fundação Nacional de Saúde que: 
emita novo ato, livre da irregularidade ora apontada, em substituição ao ato de Aposentadoria de LUCIA HARUMI MINAMI, submetendo-o à nova apreciação por este Tribunal, na forma do artigo 260, caput, também do Regimento.
dispense a devolução dos valores indevidamente recebidos de boa-fé até a data da ciência do órgão/entidade Fundação Nacional de Saúde, do acórdão que vier a ser proferido, com base no Enunciado 106 da Súmula da Jurisprudência do TCU.
no prazo de trinta dias, contados da ciência da decisão, envie a este Tribunal documentos comprobatórios de que o (a) interessado (a) cujo ato foi impugnado está ciente do julgamento deste Tribunal.
dê ciência, no prazo de quinze dias, contados da notificação, do inteiro teor desta deliberação (a) o interessado (a) , alertando-o (a) de que o efeito suspensivo proveniente da interposição de eventuais recursos junto ao TCU não o (a) exime da devolução dos valores percebidos indevidamente, caso o recurso não seja provido.
promova a exclusão, no prazo 15 (quinze) dias, contados a partir da ciência desta deliberação, sujeitando-se a autoridade administrativa omissa à responsabilidade solidária, da rubrica apontada em face de manifesta ilegalidade, uma vez que o seu pagamento não encontra respaldo na jurisprudência deste Tribunal.
na hipótese de desconstituição da decisão judicial que tem amparado o pagamento da rubrica judicial, faça cessar o seu pagamento, ora impugnado por esta Corte, sob pena de responsabilidade solidária da autoridade administrativa omissa, nos termos do art. 262 do Regimento Interno/TCU.
CONCLUSÃO
A abrangência e a profundidade das verificações levadas a efeito fundamentam convicção de que o ato 27774/2019 pode ser apreciado pela ilegalidade, em razão das irregularidades apontadas no item Exame das Constatações desta instrução, que representam afronta à legislação e à jurisprudência de referência
PROPOSTA DE ENCAMINHAMENTO
Ante o exposto, com fundamento no art. 71, inciso III, da Constituição Federal, no art. 1º, inciso V, e art. 39, incisos I e II, da Lei 8.443/1992, no art. 260 do Regimento Interno do Tribunal de Contas da União, propõe-se:
Considerar ILEGAL e recusar registro do ato de Aposentadoria de LUCIA HARUMI MINAMI do quadro de pessoal do órgão/entidade Fundação Nacional de Saúde, com base nos arts. 71, inciso III, da Constituição Federal, 1º, inciso V, e 39, inciso II, da Lei 8.443/1992 e 260, § 1º, do Regimento Interno.
Com fulcro no art. 262, caput, do Regimento Interno deste Tribunal, determinar ao órgão/entidade Fundação Nacional de Saúde que:
no prazo de trinta dias, contados da ciência da decisão, envie a este Tribunal documentos comprobatórios de que o (a) interessado (a) cujo ato foi impugnado está ciente do julgamento deste Tribunal.
dispense a devolução dos valores indevidamente recebidos de boa-fé até a data da ciência do órgão/entidade Fundação Nacional de Saúde, do acórdão que vier a ser proferido, com base no Enunciado 106 da Súmula da Jurisprudência do TCU.
dê ciência, no prazo de quinze dias, contados da notificação, do inteiro teor desta deliberação (a) o interessado (a) , alertando-o (a) de que o efeito suspensivo proveniente da interposição de eventuais recursos junto ao TCU não o (a) exime da devolução dos valores percebidos indevidamente, caso o recurso não seja provido.
na hipótese de desconstituição da decisão judicial que tem amparado o pagamento da rubrica judicial, faça cessar o seu pagamento, ora impugnado por esta Corte, sob pena de responsabilidade solidária da autoridade administrativa omissa, nos termos do art. 262 do Regimento Interno/TCU.
promova a exclusão, no prazo 15 (quinze) dias, contados a partir da ciência desta deliberação, sujeitando-se a autoridade administrativa omissa à responsabilidade solidária, da rubrica apontada em face de manifesta ilegalidade, uma vez que o seu pagamento não encontra respaldo na jurisprudência deste Tribunal.
emita novo ato, livre da irregularidade ora apontada, em substituição ao ato de Aposentadoria de LUCIA HARUMI MINAMI, submetendo-o à nova apreciação por este Tribunal, na forma do artigo 260, caput, também do Regimento."
2.	O Ministério Público junto a esta Corte de Contas manifestou-se de acordo com a proposta formulada pela unidade técnica, asseverando o seguinte:
	"Esta representante do Ministério Público de Contas coloca-se de acordo com a proposição oferecida pela Secretaria de Fiscalização de Integridade de Atos e Pagamentos de Pessoal e de Benefícios Sociais - Sefip, por meio dos pareceres uniformes de peças n.ºs 5 e 6, pela ilegalidade e negativa de registro do ato inicial de aposentadoria de Lucia Harumi Minami (peça n.º 3) , com a ressalva de que a parcela judicial de URP, inserida nos proventos originais da concessão, foi excluída do pagamento, como comprova o contracheque atual de peça n.º 9.
2.	Em relação à parcela judicial de R$ 211,63, percebida pela inativa e referente a VPNI do artigo 7.º, parágrafo único, da Lei n.º 10.483/2002, acolhemos a proposta da unidade técnica no sentido de que a Superintendência Estadual da Funasa no Paraná acompanhe o desfecho  da ação ordinária 5024740-46.2014.404.7000/PR, que tramita na 1.ª Vara Federal de Curitiba e, caso se confirme o desfecho desfavorável à inativa, promova a exclusão da referida rubrica e encaminhe novo formulário à consideração pela Corte de Contas, por meio do sistema e-Pessoal.
3.	A pretensão da ex-servidora, de ter reconhecida a continuidade da percepção da VPNI do artigo 7.º, parágrafo único, da Lei n.º 10.483/2002, vem sendo rejeitada por todas as instâncias até o momento, incluindo o Superior Tribunal de Justiça, uma vez que ficou evidenciada a total absorção da vantagem em comento por outras gratificações posteriores (elementos de peças n.ºs 7 e 8) ."
	É o Relatório.

não há.

Procuradora-Geral Cristina Machado da Costa e Silva.

APOSENTADORIA. RUBRICA JUDICIAL REFERENTE A PLANOS ECONÔMICOS. CESSAÇÃO DO PAGAMENTO DA REFERIDA VANTAGEM. EXISTÊNCIA DE OUTRA RUBRICA JUDICIAL REFERENTE À VPNI DO ARTIGO 7º, PARÁGRAFO ÚNICO, DA LEI 10.483/2002. SUPERVENIÊNCIA DE DECISÕES JUDICIAIS RECONHECENDO A IMPROCEDÊNCIA DA PRETENSÃO DEDUZIDA EM JUÍZO. MANUTENÇÃO DO PAGAMENTO ATÉ OS DIAS ATUAIS SEM AMPARO JUDICIAL. NECESSIDADE DE SE PROMOVER A AUDIÊNCIA DO GESTOR RESPONSÁVEL E DE SE INSTAURAR PROCESSO VISANDO A REPOSIÇÃO AO ERÁRIO. ILEGALIDADE. DETERMINAÇÕES.

APOSENTADORIA (APOS)

Secretaria de Fiscalização de Integridade de Atos e Pagamentos de Pessoal e de Benefícios Sociais (Sefip).

Em julgamento, ato inicial de aposentadoria emitido, no âmbito da Fundação Nacional de Saúde, em favor da Sra. Lucia Harumi Minami, ex-ocupante do cargo de enfermeira.
2.	Instruindo o feito, a Sefip manifesta-se pela negativa de registro do ato, por considerar que a rubrica judicial, ainda constante dos proventos da interessada, oriunda de plano econômico reconhecido pela justiça trabalhista, deveria ter sido absorvida pelos sucessivos planos que beneficiaram todas as carreiras do serviço público.
3.	A unidade técnica assevera, ainda, haver outra ilegalidade no ato, consistente no pagamento de vantagem "com base em decisão judicial proferida no âmbito do processo 5024740-46.2014.404.7000/PR que tramita na Justiça Federal do Paraná, onde os autores obtiveram decisão judicial favorável no sentido de manter o pagamento da vantagem identificada como 'VPNI ART. 7º § ÚNICO L. 10.483' no valor de R$ 211,63".
4.	O Ministério Público junto a esta Corte de Contas registrou, inicialmente, que a rubrica judicial oriunda de plano econômico foi excluída dos proventos da interessada. No tocante à outra vantagem percebida em decorrência de decisão judicial, referente à VPNI do art. 7º, parágrafo único, da Lei 10.483/2002, o Parquet propõe que o órgão de origem "acompanhe o desfecho da ação ordinária 5024740-46.2014.404.7000/PR, que tramita na 1.ª Vara Federal de Curitiba e, caso se confirme o desfecho desfavorável à inativa, promova a exclusão da referida rubrica e encaminhe novo formulário à consideração pela Corte de Contas, por meio do sistema e-Pessoal".
5.	Do exame dos autos, verifica-se que o pagamento de rubrica relativa a planos econômicos determinado por decisões judiciais trabalhistas transitadas em julgado foi excluído dos proventos da interessada, não constituindo, atualmente, óbice ao registro do ato.
6.	Quanto à vantagem relativa ao parágrafo único do art. 7º da Lei 10.483/2002, extrai-se dos autos que, após a concessão da tutela antecipada pelo TRF da 1ª Região, que determinou ao órgão de origem que se abstenha de suprimir a referida vantagem, houve decisão de mérito julgando improcedente o pedido formulado pela interessada.
7.	Interposto recurso de apelação, houve a confirmação da decisão de primeiro grau pelo TRF da 1ª Região, por meio de acórdão assim ementado:
"ADMINISTRADOR. SERVIDOR. VPNI. ABSORÇÃO. POSSIBILIDADE. NÃO REDUÇÃO DOS PROVENTOS.
De acordo com o disposto na Lei nº 11.355/2006, a VPNI seria absorvida por ocasião do desenvolvimento no cargo, da reorganização ou reestruturação das Carreiras, da reestruturação de tabela remuneratória, concessão de reajustes, adicionais, gratificações ou vantagem de qualquer natureza.
Havendo aumento da GDPST, correto a absorção da VPNI sob exame.
Não havendo redução da remuneração não há o que prover."
8.	Contra o referido acórdão, sobreveio recurso especial dirigido ao Superior Tribunal de Justiça, o qual foi improvido, tendo a decisão transitada em julgado em 21/6/2021.
9.	Como se vê, a pretensão deduzida em juízo pela interessada, no sentido de ver reconhecida a continuidade da percepção da VPNI do artigo 7º, parágrafo único, da Lei 10.483/2002, vem sendo rejeitada em todas as instâncias, sendo certo que, após o julgamento da apelação, em 10/8/2016, não havia mais nenhum amparo judicial para o pagamento da vantagem, considerando-se que o recurso especial interposto não dispunha de efeito suspensivo.
10.	Nada obstante isso, a referida rubrica judicial vem sendo paga até os dias atuais.
11.	Desse modo, entendo ser o caso de se considerar ilegal o pagamento da referida parcela, cabendo a proposta de imediata supressão do seu pagamento e a realização de audiência do gestor de pessoal do órgão de origem, em razão da manutenção do pagamento da vantagem até os dias atuais.
12.	Outrossim, não havendo mais amparo judicial para o pagamento da vantagem, pelo menos desde o julgamento do recurso de apelação interposto pela interessada, o qual fora recebido nos efeitos suspensivo e devolutivo, faz-se necessário que os valores indevidamente percebidos pela servidora sejam ressarcidos ao Erário, conforme a parte final do disposto no enunciado da Súmula 106 desta Corte de Contas, in verbis:
"O julgamento, pela ilegalidade, das concessões de reforma, aposentadoria e pensão, não implica por si só a obrigatoriedade da reposição das importâncias já recebidas de boa-fé, até a data do conhecimento da decisão pelo órgão competente".
13.	Isso porque a leitura do dispositivo sumular supratranscrito deixa certo que mesmo nos casos em que há ilegalidade do ato, a boa-fé dispensa a reposição de quantias percebidas indevidamente. Entretanto, a partir do momento em que o órgão competente toma conhecimento do posicionamento pela ilegalidade, caso os pagamentos persistam, não mais se considera a boa-fé na percepção da vantagem tida por irregular, o que enseja a devolução dos valores recebidos.
14.	Veja-se, ainda, o que dispõe o §3º do art. 46 da Lei 8.112/1990:
"Art. 46. As reposições e indenizações ao erário, atualizadas até 30 de junho de 1994, serão previamente comunicadas ao servidor ativo, aposentado ou ao pensionista, para pagamento, no prazo máximo de trinta dias, podendo ser parceladas, a pedido do interessado. (Redação dada pela Medida Provisória nº 2.225-45, de 4.9.2001) 
§ 1º. O valor de cada parcela não poderá ser inferior ao correspondente a dez por cento da remuneração, provento ou pensão. (Redação dada pela Medida Provisória nº 2.225-45, de 4.9.2001) 
§ 2º. Quando o pagamento indevido houver ocorrido no mês anterior ao do processamento da folha, a reposição será feita imediatamente, em uma única parcela. (Redação dada pela Medida Provisória nº 2.225-45, de 4.9.2001) 
§ 3º. Na hipótese de valores recebidos em decorrência de cumprimento a decisão liminar, a tutela antecipada ou a sentença que venha a ser revogada ou rescindida, serão eles atualizados até a data da reposição. (Redação dada pela Medida Provisória nº 2.225-45, de 4.9.2001) "  (grifou-se) .
15.	Ressalte-se, todavia, que o ressarcimento ao Erário por parte do servidor deverá ser realizado mediante a prévia instauração de processo administrativo por parte do órgão jurisdicionado, a quem caberá apurar os valores devidos, assegurando-se à interessada o direito ao contraditório e à ampla defesa, conforme o enunciado 3 da Súmula Vinculante do Supremo Tribunal Federal.
Ante o exposto, VOTO por que o Tribunal adote a deliberação que ora submeto a este Colegiado.
TCU, Sala das Sessões, em 9 de agosto de 2022.
BENJAMIN ZYMLER 
Relator